【裁判字號】    92,易,2837
【裁判日期】    921226
【裁判案由】    違反電子遊戲場業管理條例
【裁判全文】
臺灣臺中地方法院刑事判決                        九十二年度易字第二八三七號
    公  訴  人  臺灣臺中地方法院檢察署檢察官
    被      告  甲○○
右列被告因違反電子遊戲場業管理條例案件，經檢察官聲請簡易判決處刑（九十二年
度偵字第二一三四六號），本院臺中簡易庭認不宜逕以簡易判決處刑，移由本院刑事
庭依通常程序審理，被告於準備程序就被訴事實為有罪之陳述，本院合議庭認宜適用
簡式審判程序，逕予判決如左：
    主  文
甲○○共同違反未依電子遊戲場業管理條例規定辦理營利事業登記，不得經營電子遊
戲場業規定，處拘役拾日，如易科罰金，以佰元折算壹日，緩刑貳年。
扣案之電子遊戲機大舞台小瑪莉壹台（含ＩＣ板壹片）及代幣壹佰貳拾伍枚，均沒收
之。
    事  實
一、甲○○本於臺中市○區○○路二四號經營麵攤小吃，其並未依電子遊戲場業管理
    條例規定，向主管機關臺中市政府申請辦理經營電子遊戲場業之營利事業登記，
    竟於真實姓名年籍均不詳之成年男子「何貴」前來詢問寄放電子遊戲機台大舞台
    小瑪莉時，即應允之，並與該名男子「何貴」共同基於違反電子遊戲場業管理條
    例之犯意聯絡，自民國九十二年九月三日起，在該麵攤內公眾得出入場所，設置
    電子遊戲機小瑪莉一台，供不特定人把玩，而經營電子遊戲場業。嗣於九十二年
    十月一日十六時五十分許，適有梅鄧月雲在現場把玩時為警查獲，並扣得前開電
    子遊戲機大舞台小瑪莉一台（含ＩＣ板一片）及代幣一百二十五枚等物。
二、案經臺中市警察局第三分局報請臺灣臺中地方法院檢察署檢察官偵查後聲請簡易
    判決處刑。
    理  由
一、右揭事實，業據被告甲○○於本院準備程序時供承不諱，核與在場把玩遊戲機台
    之人梅鄧月雲於警詢時證述之內容大致相符（見偵查卷第八頁至第九頁），並有
    現場照片二張、海報一張附卷可稽（見偵查卷第一四頁、第一三頁）及電子遊戲
    機大舞台小瑪莉一台（含ＩＣ板一片）與代幣一百二十五枚扣案足資佐證，足徵
    被告前開自白，確與事實相符，堪予採信。從而，本件事證明確，被告犯行，堪
    以認定。
二、按電子遊戲場業管理條例第三條規定：「本條例所稱電子遊戲場業，指設置電子
    遊戲機供不特定人益智娛樂之營利事業。」所謂電子遊戲場「業」，指「業務」
    而言。刑法上所謂業務，係以事實上執行業務者為標準，指以反覆同種類之行為
    為目的之社會的活動而言；執行此項業務，縱令欠缺形式上之條件，仍無礙於業
    務之性質。因此不論該事業是否「專營」電子遊戲場業，亦不問經營是否需達「
    一定之規模」，即使於原本所營事業外，兼營電子遊戲場業，或所經營之電子遊
    戲場不具相當之規模，亦無礙於電子遊戲場業管理條例相關規定之適用。故商業
    登記法第四條所規定之小規模商業，縱得免依該法申請商業登記，但如未依電子
    遊戲場業管理條例辦理營利事業登記，仍不得經營電子遊戲場業（最高法院九十
    年度台非字第二七六號判決可資參照）。又按電子遊戲場業管理條例第十六條規
    定，非電子遊戲場業之其他營利事業，不得就其營業場所，「供他人設置」電子
    遊戲機營業，如違反該條規定，依第二十八條規定處行為人新臺幣十萬元以上五
    十萬元以下罰鍰，並限期令其改善。是在非電子遊戲場業之其他營利事業場所設
    置電子遊戲機以營利者，既屬由該條例規範之範疇，益徵該條例所指之電子遊戲
    場業並不專以設置電子遊戲機供人娛樂為限，在非電子遊戲場業之其他營利事業
    場所設置者仍屬之。是如係在自己經營之非電子遊戲場業之營業場所，自己附帶
    擺設電子遊戲機供人娛樂者，仍屬該條例第三條所指之「設置電子遊戲機供不特
    定人益智娛樂之營利事業」，依該條例第十五條規定，仍應辦理營利事業登記後
    始得營業。從而，在非電子遊戲場業之營業場所（如超商、保齡球館、紅茶店、
    撞球場等），附帶擺設電子遊戲機供人娛樂者，仍須依該條例第十五條規定辦理
    營利事業登記後始得擺設，否則，仍應依該條例第二十二條論罰。本件被告甲○
    ○未經申請取得經營電子遊戲場業之營利事業登記，即在其所經營之麵攤內擺放
    電子遊戲機大舞台小瑪莉一台，核其所為係違反電子遊戲場業管理條例第十五條
    之規定，應依同條例第二十二條規定論處。被告與真實姓名年籍均不詳之成年男
    子「何貴」間就前開違反電子遊戲場業管理條例第十五條規定之犯行，有犯意聯
    絡及行為分擔，皆為共同正犯。爰審酌被告並無任何犯罪前科，素行尚佳，有臺
    灣高等法院被告全國前案紀錄表一份在卷可查；其因貪圖一己私利，犯罪之動機
    、目的尚屬單純，手段亦稱平和，但未遵規定申請辦理電子遊戲場業之營利事業
    登記即經營該項事業，使主管機關無法對於一切設置電子遊戲機供人益智娛樂之
    營利事業為有效管理，於社會秩序有所危害，兼衡酌其經營電子遊戲場業之時間
    不及一個月，時間非長，擺放之電子遊戲機台僅為一台，數量不多，因而獲取之
    利潤亦非豐厚，暨犯後坦認犯行，犯罪後態度良好等一切情狀，量處如主文所示
    之刑，並諭知易科罰金之折算標準。末查，被告前未曾受有期徒刑以上刑之宣告
    ，有前開臺灣高等法院被告全國前案紀錄表可稽，其於本件所為犯行情節復屬輕
    微，經此審判教訓，當知警惕而無再犯之虞，本院綜合各情，認就其所宣告之刑
    ，以暫不執行為適當，爰併予宣告緩刑二年，以啟自新。至扣案之電子遊戲機大
    舞台小瑪莉一台（含ＩＣ板一塊）及代幣一百二十五枚，係共犯「何貴」所有供
    與被告共同為本件犯行所用之物，此經被告於本院陳述明確，應依刑法第三十八
    條第一項第二款之規定予以宣告沒收。
據上論斷，應依刑事訴訟法第四百五十二條、第二百七十三條之一第一項、第二百九
十九條第一項前段，電子遊戲場業管理條例第二十二條、第十五條，刑法第十一條前
段、第二十八條、第四十一條第一項前段、第七十四條第一款、第三十八條第一項第
二款，罰金罰鍰提高標準條例第二條，判決如主文。
本案經檢察官乙○○到庭執行職務。
中    華    民    國      九十二      年       十二      月     二十六  日
                                臺灣臺中地方法院刑事第九庭
                                      法  官  陳 思 成
右正本證明與原本無異。
如不服本判決，應於判決送達後十日內向本院提出上訴狀，上訴於臺灣高等法院臺中
分院( 須附繕本 )。
                                      書記官
中    華    民    國      九十二      年       十二      月     二十六  日
附錄論罪科刑法條
電子遊戲場業管理條例第十五條
未依本條例規定辦理營利事業登記者，不得經營電子遊戲場業。
電子遊戲場業管理條例第二十二條
違反第十五條規定者，處行為人一年以下有期徒刑、拘役或科或併科新台幣五十萬元
以上二百五十萬元以下罰金。


司法院資訊處製作；財團法人民間司法改革基金會備份。
